臺灣板橋地方法院刑事判決　　　　　　　　　　　　九十一年度易字第二二一五號
　　公　訴　人　臺灣板橋地方法院檢察署檢察官
　　被　　　告　乙○○　女　三.
右列被告因傷害案件，經檢察官提起公訴（九十一年度偵字第一一四六六號），本院
判決如左：
    主  文
乙○○無罪。
    理  由
一、公訴意旨略以：被告乙○○於民國九十一年五月六日十九時許，在臺北縣樹林市
    ○○街○段三二五巷四十之一號家中社區警室內，出手拍打甲○○之左手，致
    甲○○受有左手背近腕處瘀挫腫傷之傷害。因認被告涉犯刑法第二百七十七條第
    一項之傷害罪嫌。
二、按犯罪事實應依證據認定之，無證據不得推定其犯罪事實；又不能證明被告犯罪
    者，應諭知無罪之判決，刑事訴訟法第一百五十四條、第三百零一條第一項分別
    定有明文。次按認定不利於被告之事實，須依積極證據，苟積極證據不足為不利
    於被告事實之認定時，即應為有利於被告之認定，更不必有何有利之證據；又事
    實之認定，應憑證據，如未能發現相當之證據，或證據不足以證明，自不能以推
    測或擬制之方法，以為裁判之基礎；且認定犯罪事實所憑之證據，無論直接或間
    接證據，其為訴訟上之證明，須達於通常一般之人均不致有懷疑，而得確信其為
    真實之程度者，始得據為有罪之認定，倘其證明尚未達到此一程度，而有合理之
    懷疑存在時，尚難為有罪之認定基礎，最高法院三十年上字第八一六號判例、四
    十年台上字第八六號、七十六年台上字第四九八六號分別著有判例。
三、訊據被告堅詞否認有傷害之犯行，辯稱：當日告訴人跟警表示他很認真，對房
    子買賣很用心，但他沒有跟伊拿鑰匙，伊不以為然，所以要他聽伊說，伊的手就
    伸過去碰他的手背，要他不要講聽伊講，但是沒有動手打告訴人，告訴人的傷，
    不知道是如何造成的等語。
四、查本件公訴人認被告涉有傷害犯行，無非係以告訴人甲○○之指訴，且有診斷證
    明書一紙為憑。經查，證人即該社區警主管到庭證稱：兩造是在四十號的門口
    起爭執，據伊所知是比較激烈的言詞上衝突等語，又該社區之住戶即當天在場見
    聞之證人廖上德於本院審理中到場結證稱：「（五月六日七點是否在保安街二段
    三二五巷四十之一號社區警室見被告打告訴人？）我住在Ｂ區，我只見到他們
    二人比手劃腳，從警室正哨到副哨，一直走過來，只看到他們一直爭吵，但
    沒有看到他們有動手打人。．．我是坐在花台沒有錯，但距離約是我現在站的位
    子到法官的位子，約一至二公尺，他們都對我講話，告訴人先說給我聽，之後被
    告對我講，但我都不知道他們二人在爭執何事，我確實沒有看到他們打架，但是
    確實有爭吵。」等語（本院九十一年九月二十五日訊問筆錄），衡諸告訴人於本
    院審理中亦陳稱有請證人廖上德幫其作證，是證人廖上德之證詞應無偏袒被告之
    理，其證詞應屬平允可信，另證人薛君強於本院審理中亦結證稱：「我當時剛從
    超商出來，約七點多，剛好在警室副哨的附近，證人廖上德離兩造很近，我是
    聽到二人在相，告訴人的聲音比較大聲，我沒有看到被告有打告訴人。」等語
    在卷可憑（詳本院九十一年九月二十五日訊問筆錄），證人薛君強之證詞與證人
    廖人德之證詞，互核一致。綜觀上述三位證人之證詞，渠等皆證稱於前揭時地僅
    看見被告與告訴人有發生口角爭執，惟均證稱並未看見被告有打告訴人之情事，
    則告訴人指稱被告有出手拍打其左手背成傷云云，顯與事實不符，不足採取。是
    本件尚難僅憑被告自承有碰告訴人手臂之自白，即推論認其有如公訴意旨所指徒
    手毆打告訴人，致告訴人受有左手背近腕處瘀挫傷害之犯行。綜上所述，被告乙
    ○○所辯上情尚非無據，公訴人所舉證據尚不足證明被告乙○○犯罪，自難僅憑
    告訴人甲○○之片面指訴，即以推測或擬制之方法，認定被告乙○○涉有前揭傷
    害犯行，綜上所述，本案既缺乏通常一般之人均不致於有所懷疑，而得確信其為
    真實之積極證據，而有合理性懷疑之存在，依「罪證有疑，利於被告」之法則，
    即應作有利於被告之認定。此外，本院依職權調查證據結果，復查無其他積極證
    據足資證明被告乙○○犯有上開傷害之犯行，自屬不能證明被告犯罪，揆諸前揭
    條文規定及判例意旨，爰依法為被告無罪之諭知。
據上論結，應依刑事訴訟法第三百零一條第一項之規定，判決如主文。
本案經檢察官陳炎辰到庭執行職務
中    華    民    國      九十一        年      十      月      九      日
                                      臺灣板橋地方法院刑事第二庭
                                          法  官  吳幸娥
右正本證明與原本無異。
如不服本判決，應於判決送達後十日內，向本院提出上訴狀。
                                          書記官  洪惠玲
中    華    民    國      九十一        年      十      月      九      日
